臺灣士林地方法院刑事裁定　　　　　　　 100年度訴字第16號
公　訴　人　臺灣士林地方法院檢察署檢察官
被　　　告　許永昌
指定辯護人　本院公設辯護人林龍輝　　　　　
上列被告因妨害性自主等案件，經檢察官提起公訴（99年度偵字
第15122號、第15226號），本院裁定如下：
    主  文
許永昌羈押期間自中華民國壹百年肆月拾壹日起延長貳月。 
    理  由
一、本件被告許永昌因妨害性自主等案件，前經本院訊問後，認
    其犯刑法第271 條第2 項、第1 項之殺人未遂罪嫌、第222
    條第1 項第8 款攜帶兇器強制性交罪嫌，犯罪嫌疑重大，所
    犯係最輕本刑5 年以上之重罪，所犯殺人未遂、強制性交重
    罪，在客觀經驗上逃避刑事訴追處罰之情形較一般犯罪為高
    ，有相當理由足認有逃亡之虞，被告自陳有精神疾病，情緒
    狀況不穩定，復基於上述重罪被告有畏罪避刑之虞之考量，
    非予羈押被告難以確保日後之審判、執行，而認有刑事訴訟
    法第101 條第1 項第1 款、第3 款所定之情形，有羈押之必
    要，而於民國100 年1 月11日執行羈押，先予敘明。
二、本院查：
（一）茲以被告許永昌涉犯刑法第271 條第2 項、第1 項之殺人
      未遂罪、第222 條第1 項第8 款攜帶兇器強制性交罪嫌，
      被告雖否認上開犯行，惟有證人王國偉、林鑫志、呂嘉強
      、林祥盛、被害甲女等人之證述，並有林祥盛診斷證明書
      、扣案菜刀、美工刀各一把，及現場照片等件可佐，被告
      亦自陳持菜刀刺入林祥盛左肩後方（辯稱無殺害犯意）及
      與甲女發生性交（辯稱係合意性交），足認其犯罪嫌疑重
      大。又被告所犯為最輕本刑5 年以上之殺人未遂、加重強
      制性交重罪，在客觀經驗上逃避刑事訴追處罰之情形較一
      般犯罪為高，有相當理由足認有逃亡之虞，前揭刑事訴訟
      法第10 1條第1 項第1 款、第3 款之原羈押原因亦仍存在
      。
（二）被告自承因不滿被害人林祥盛說伊與甲女上樓後所在之辦
      公室門係鎖起來，所以才傷害林祥盛等語。經本院勘驗案
      發當時現場錄影光碟，勘驗結果得悉被告在畫面中不聽旁
      人勸阻、安撫，不斷指責、揮拳毆打、拉扯、踹踢被害人
      林祥盛，復以香菸燃起火花揮往林祥盛，又拿不詳物品欲
      朝林祥盛刺下，並持扣案菜刀刺入林祥盛體內後，仍多所
      作勢繼續持上開菜刀靠近林祥盛，竟再持長夾、已點燃火
      之火爐靠近欲傷害林祥盛，終致林祥盛倒地不起；過程中
      被告不斷對林祥盛比劃手勢，嘴部不斷張合狀似出言指責
      林祥盛，此有本院100 年3 月16日勘驗筆錄一份在卷足憑
      。被告僅因被害人林祥盛對其說辦公室的門係鎖起來之細
      故，即引發其極度惱怒及傷人舉措，其對於旁人勸阻置若
      罔聞，接續多次對林祥盛為前揭兇殘犯行，顯見其情緒狀
      況並非穩定，極易因外在不順遂事由而動輒傷人，其自我
      行為控制能力顯然薄弱，有事實足認有反覆施行傷害人身
      體同一犯罪之虞，此由案發當時在場之被害人甲女於偵查
      中證稱：案發之後（被告尚未羈押前）被告跟很多人說要
      找伊，還要砍伊等語；另證人王國偉於偵查中證稱：案發
      後過幾天，伊從家裡窗戶看到被告拿扳手要伊下樓（均見
      偵字第15226 號卷第35頁參照）等情亦可資佐證。雖原羈
      押理由未敘及此，係因嗣後經本院勘驗現場光碟後始知上
      情，惟有上開事實足認被告有反覆實施傷害罪之虞，至為
      明確。另因被告為本件犯行時其精神狀況難認穩定，其行
      為時是否屬心神喪失、精神耗弱，此業據其辯護人聲請本
      院函請醫療院所為被告行精神鑑定，本院亦認有此必要，
      現正接洽可得鑑定之醫療院所中，擬近期安排被告前往接
      受鑑定，附此敘明。
（三）綜合上開說明，本件被告於刑事訴訟法第101 條第1 項第
      1 款、第3 款之原羈押原因仍係存在，並認被告尚有刑事
      訴訟法第101 條之1 第1 項第2 款之反覆實施傷害罪嫌之
      虞，為維護社會公共利益、確保社會大眾免受傷害犯行殘
      害之虞，且為保全本件審理及嗣後執行程序之進行，認仍
      有羈押之必要，被告應自100 年4 月11日起延長羈押2月
      。
三、依刑事訴訟法第108條第1項、第2項之規定，裁定如主文。 
中    華    民    國   100    年    3     月    30    日  
                  刑事第六庭審判長法  官  林秀鳳
                                  法  官  鄭光婷
                                  法  官  吳維雅
以上正本證明與原本無異
如不服本裁定應於送達後5 日內向本院提出抗告狀
                                  書記官  劉育君
中    華    民    國   100    年    3     月    30    日